臺灣彰化地方法院刑事判決　　　　　　　　　　　　　九十三年度訴字第一八九號
　　公　訴　人　臺灣彰化地方法院檢察署檢察官
　　被　　　告　甲○○
右列被告因違反毒品危害防制條例案件，經檢察官提起公訴（九十三年度毒偵字第七
二號），本院認有刑事訴訟法第二百七十三條之一第一項之情形，而改依簡式審判程
序判決如左：
        主  文
甲○○連續施用第一級毒品，累犯，處有期徒刑拾月，扣案之第一級毒品海洛因參包
（合計淨重零點肆參公克）沒收銷燬之，注射針筒伍支沒收；又連續施用第二級毒品
，累犯，處有期徒刑陸月，扣案之第二級毒品甲基安非他命壹包（毛重約零點壹公克
）沒收銷燬之，玻璃吸食器壹支沒收；應執行有期徒刑壹年貳月，扣案之第一級毒品
海洛因參包（合計淨重零點肆參公克）、第二級毒品甲基安非他命壹包（毛重約零點
壹公克）均沒收銷燬之，注射針筒伍支、玻璃吸食器壹支均沒收。
        事  實
一、甲○○曾因過失致死案件，經台灣高等法院台中分院以八十九年度交上易字第二
    一七六號判決判處有期徒刑六月確定，於民國九十年二月二十七日易科罰金執行
    完畢。又因施用毒品案件，經本院裁定送強制戒治期滿後，由台灣彰化地方法院
    檢察署檢察官於九十年二月十九日，以九十年度戒毒偵字第二○九、第二一○號
    為不起訴處分確定。再因施用毒品案件，經本院裁定令入戒治處所施以強制戒治
    ，該案並經台灣彰化地方法院檢察署檢察官提起公訴，由本院以九十一年度訴字
    第九六○號判決判處有期徒刑九月確定。仍不知悔改，復基於施用第一級毒品之
    概括犯意，自九十二年十月間起，至九十二年十二月三十一日十時許止，連續在
    彰化縣溪洲鄉○○路旁空地，以將海洛因摻水加入注射針筒中，再注射靜脈之方
    式，施用海洛因多次。另基於施用第二級毒品甲基安非他命之概括犯意，於九十
    二年十月間起，至九十二年十二月三十一日二十時許止，在彰化縣北斗鎮○○路
    二五之七六號，以將甲基安非他命置於玻璃管內燒烤吸其煙霧之方式，施用甲基
    安非他命多次。嗣於九十二年十二月三十一日二十時許，為警在彰化縣北斗鎮○
    ○路二五之七六號查獲，並扣得其所有之第一級毒品海洛因三包（合計淨重○．
    四三公克）、第二級毒品甲基安非他命一包（毛重約○‧一公克）及供施用第一
    級毒品海洛因之注射針筒五支及施用第二級毒品之玻璃吸食器一支。
二、案經彰化縣警察局移送台灣彰化地方法院檢察署檢察官偵查起訴，本院認有刑事
    訴訟法第二百七十三條之一第一項之情形，而改依簡式審判程序審理。
        理  由
一、按除被告所犯為死刑、無期徒刑、最輕本刑為三年以上有期徒刑之罪或高等法院
    管轄第一審案件者外，於前條第一項程序進行中，被告先就被訴事實為有罪之陳
    述時，審判長得告知被告簡式審判程序之旨，並聽取當事人、代理人、辯護人及
    輔佐人之意見後，裁定進行簡式審判程序；除簡式審判程序及簡易程序案件外，
    第一審應行合議審判，刑事訴訟法第二百七十三條之一第一項、第二百八十四條
    之一分別定有明文。本件被告蕭文華所涉係死刑、無期徒刑、最輕本刑為三年以
    上有期徒刑之罪或高等法院管轄第一審案件以外之罪，並於本院行準備程序時就
    被訴事實為有罪之陳述，本院合議庭依前揭規定，經評議結果，裁定改由一名法
    官獨任行簡式審判程序，先予敘明。
二、右揭犯罪事實，業據被告甲○○於警、偵訊時及本院審理中坦承不諱，且其被查
    獲後為警採集之尿液，經彰化縣衛生局檢驗結果，分呈嗎啡及甲基安非他命、嗎
    啡（海洛因施用入人體後，水解還原成嗎啡，再循嗎啡之代謝方式排出體外）陽
    性反應，有彰化縣衛生局煙毒尿液檢驗成績書一紙在卷可按。又扣案之白色粉末
    經送法務部調查局檢驗結果，確為第一級毒品海洛因無訛，亦有該局鑑定通知書
    一紙附卷可參，並有被告所有之三包第一級毒品海洛因（合計淨重○．四三公克
    ）、第二級毒品甲基安非他命一包（毛重約○‧一公克）及供施用第一級毒品海
    洛因之注射針筒五支、施用第二級毒品安非他命之玻璃吸食器一支扣案可資佐證
    ，被告之自白堪以採信。本件事證明確，被告犯有施用毒品之犯行應堪認定。
三、又被告曾因施用毒品案件，經本院裁定送強制戒治期滿後，由台灣彰化地方法院
    檢察署檢察官於九十年二月十九日，以九十年度戒毒偵字第二○九、第二一○號
    為不起訴處分確定。再因施用毒品案件，經本院裁定令入戒治處所施以強制戒治
    ，該案並經台灣彰化地方法院檢察署檢察官提起公訴，由本院以九十一年度訴字
    第九六○號判決判處有期徒刑九月確定等情，有台灣高等法院被告全國前案紀錄
    表及臺灣彰化地方法院檢察署刑案資料查註紀錄表等資料在卷足憑，顯係於前案
    施用毒品經強制戒治期滿，由檢察官不起訴處分，再經強制戒治並判刑確定後，
    五年內再犯本件施用毒品罪，應予依法論科。
四、核被告所為，係犯毒品危害防制條例第十條第一項之施用第一級毒品罪及第十條
    第二項之施用第二級毒品罪。被告分別持有第一、二級毒品之低度行為應各為其
    施用之高度行為吸收，不另論罪，並予敘明。被告先後多次施用第一級毒品海洛
    因及第二級毒品甲基安非他命之犯行，均時間緊接，所犯又係構成要件相同之罪
    名，顯均係基於概括犯意反覆為之，均為連續犯，應依刑法第五十六條之規定論
    以一罪，並均加重其刑。其前開所犯二罪間，犯罪構成要件不同，行為互殊，顯
    係基於各別犯意為之，應予分論併罰。查被告曾因過失致死案件，經台灣高等法
    院台中分院以八十九年度交上易字第二一七六號判決判處有期徒刑六月確定，於
    九十年二月二十七日易科罰金執行完畢，有台灣高等法院被告全國前案紀錄表及
    台灣彰化地方法院檢察署刑案資料查註紀錄表各一份在卷可按，其於有期徒刑執
    行完畢後，五年內再犯有期徒刑以上之本罪，為累犯，所犯施用第一級毒品海洛
    因及第二級毒品甲基安非他命犯行，均應依刑法第四十七條之規定遞加重其刑。
    爰審酌被告犯罪次數、施用之期間、動機、目的、方法、不知珍惜身體，犯罪所
    生危害，及犯後坦承犯行之態度等一切情狀，各量處如主文所示之刑，並定其應
    執行之刑，以示懲處。扣案被告所有之海洛因三包（合計淨重○．四三公克），
    屬第一級毒品，甲基安非他命一包（毛重約○‧一公克），屬第二級毒品，爰均
    依毒品危害防制條例第十八條第一項前段規定，沒收銷燬之。至被告所有供施用
    第一級毒品海洛因之注射針筒五支、供施用第二級毒品安非他命所用之玻璃吸食
    器一支，併依刑法第三十八條第一項第二款之規定宣告沒收。
據上論斷，應依刑事訴訟法第二百七十三條之一第一項、第二百九十九條第一項前段
，毒品危害防制條例第十條第一項、第二項、第十八條第一項前段，刑法第十一條前
段、第五十六條、第四十七條、第五十一條第五款、第三十八條第一項第二款，判決
如主文。
本案經檢察官郭銘禮到庭執行職務。
中      華      民      國    九十三    年      三      月    十八      日
                                臺灣彰化地方法院刑事第一庭
                                  法      官  宋恭  良
右正本證明與原本無異。
如不服本判決，應於判決送達後十日內，向本院提出上訴狀（須附繕本）。
                                  法院書記官  劉  玫  金
中      華      民      國    九十三    年      三      月    十九      日
毒品危害防制條例第十條
施用第一級毒品者，處六月以上五年以下有期徒刑。
施用第二級毒品者，處三年以下有期徒刑。
毒品危害防制條例第十八條：
查獲之毒品及專供製造或施用毒品之器具，不問屬於犯人與否，均沒收銷燬之。但合
於醫藥或研究之用者，得不予銷燬。
前項合於醫藥或研究用毒品或器具之管理辦法，由法務部會同行政院衛生署定之。
